臺灣雲林地方法院刑事判決　　　　　　　100年度易字第176號
公　訴　人　臺灣雲林地方法院檢察署檢察官
被　　　告　陳韋綾
上列被告因竊盜案件，經檢察官提起公訴（100 年度偵字第1006
號），於本院準備程序進行中，被告就被訴事實為有罪之陳述，
經裁定進行簡式審判程序，判決如下：
    主  文
陳韋綾犯竊盜罪，處有期徒刑貳月，如易科罰金，以新臺幣壹仟
元折算壹日；又犯竊盜罪，處有期徒刑貳月，如易科罰金，以新
臺幣壹仟元折算壹日；又犯竊盜罪，處有期徒刑貳月，如易科罰
金，以新臺幣壹仟元折算壹日；應執行有期徒刑伍月，如易科罰
金，以新臺幣壹仟元折算壹日。緩刑貳年。
    事  實
一、陳韋綾基於意圖為自己不法所有之各別犯意，分別為下列行
    為：
  (一)於民國99年8 月25日晚間7 時30分許，在許中瑋所經營址設
    雲林縣虎尾鎮○○路155 號之康是美藥妝店虎尾分店，徒手
    竊取ENP 化妝水及BB霜各1 罐（價值共計新臺幣【下同】2,
    770 元）得手，再以購買潤手護甲露之方式掩飾其犯行後離
    去。
  (二)於99年8 月26日上午10時30分許，至上開康是美藥妝店虎尾
    分店內，徒手竊取ENP 面霜1 罐（價值1,590 元）得手後離
    去。
  (三)於99年9 月24日下午，騎乘其向友人黃哲輝借用之車牌號碼
    805-DZX 號重型機車，至上開康是美藥妝店虎尾分店閒逛，
    而於同日晚間6 時5 分許，徒手竊取薇姿化妝水2 罐、媚比
    琳睫毛膏3 支、媚比琳唇蜜2 支、KATE眼影2 支、IE眼影2
    支（價值共計4,750 元）得手後，騎乘前開機車離去。
  (四)嗣經許中瑋調取店內監視器錄影畫面並報警處理，循線查悉
    上情。
二、案經許中瑋訴由雲林縣警察局虎尾分局報告臺灣雲林地方法
    院檢察署檢察官偵查起訴。
    理  由
壹、程序部分：本件被告陳韋綾所犯之刑法第320 條第1 項之罪
    ，非死刑、無期徒刑、最輕本刑為3 年以上有期徒刑之罪或
    高等法院管轄第一審之案件，其於準備程序進行中，就前揭
    被訴事實為有罪之陳述，經受命法官告以簡式審判程序之旨
    ，並聽取其與公訴人之意見後，本院認無不得或不宜改依簡
    式審判程序進行之情事，依刑事訴訟法第273 條之1 第1 項
    、第284 條之1 規定，裁定本件由受命法官獨任進行簡式審
    判程序，是本件之證據調查，依刑事訴訟法第273 條之2 規
    定，不受同法第159 條第1 項、第161 條之2 、第161 條之
    3 、第163 條之1 及第164 條至第170 條規定之限制，合先
    敘明。
貳、認定犯罪事實所憑之證據及理由：上揭犯罪事實，業據被告
    於本院審理中坦承不諱（見本院卷第21頁、第22頁反面、第
    33頁反面、第37頁反面），核與證人即被害人許中瑋指訴上
    開物品遭竊（見警卷第8 頁至第11頁、偵卷第8 頁至第9 頁
    ），及證人即康是美藥妝店虎尾分店藥師李尚文、店員林巧
    上、楊珮雯、廖乙涵分別證述被告於犯罪事實欄(一)、(二)、(三)
    所載時、地竊取上揭物品之情節相符（見警卷第12頁至第24
    頁、偵卷第15頁至第18頁、第20頁），復有證人黃哲輝證稱
    於犯罪事實欄(三)所載時間確有將車牌號碼805-DZX 號重型機
    車借予被告使用等情（見警卷第25頁至第26頁、偵卷第12頁
    ），並有被告於99年8 月25日至上開康是美藥妝店虎尾分店
    購買凡士林潤手護甲露之統一發票1 張、康是美藥妝店虎尾
    分店監視器翻拍照片40張、99年9 月24日虎尾中正路與德興
    路口監視器翻拍畫面1 張、車號查詢汽車車籍1 張附卷可稽
    （見警卷第27頁至第47頁、第7 頁、本院卷第42頁），足認
    被告上開任意性自白與犯罪事實相符，事證明確，被告之犯
    行堪以認定。
、論罪科刑：
  一核被告所為，均係犯刑法第320 條第1 項之普通竊盜罪。被
    告所犯3 次普通竊盜罪間，犯意各別，行為互異，應予分論
    併罰。
  二爰審酌被告年輕體健，有高中肄業之智識程度，現在通訊行
    擔任職員，每月薪水約2 萬餘元，顯見其有從事正當工作獲
    取生活費用之能力（見本院卷第38頁正反面），竟然貪圖小
    利，竊取他人財物，實有不該，惟考量被告犯後終能坦承犯
    行，應有悔意，且其前無其他犯罪前科，有臺灣高等法院被
    告前案紀錄表在卷可考，素行尚可，又其犯罪之手段尚稱平
    和，並當庭賠償告訴人9,100 元，與告訴人達成和解，告訴
    人並表示願意給被告機會（見本院卷第38頁、第40頁），復
    考量被告自陳已與父親失去聯絡，現與母親、妹妹同住，偶
    爾要回去照顧爺爺奶奶，而被告係家中唯一經濟來源，每月
    靠薪水支付房租、車貸，僅能勉強支應，經濟狀況不佳（見
    本院卷第39頁正反面），且被告患有憂鬱症，長期服用藥物
    ，亦有卷附之診斷證明書及病歷資料可參，堪認被告應係受
    生活重擔所累，並非以竊取他人財物為常態等一切情狀，量
    處如主文所示之刑，並諭知易科罰金之折算標準。
  三又被告前未受曾有期徒刑以上刑之宣告，此有臺灣高等法院
    被告前案紀錄表1 份在卷可稽，本院審酌被告年僅23歲，年
    輕識淺，且其犯後坦承犯行，應有悔改之意，其因一時貪慾
    ，短於思慮，而罹典章，而其現已有正當職業，相信經此偵
    、審程序及罪刑之宣告，當知所警惕，而無再犯之虞，本院
    綜合前情，認對於被告所宣告之刑，以暫不執行為適當，告
    訴人亦當庭表示沒有意見（見本院卷第40頁反面），爰依刑
    法第74條第1 項第1 款之規定，予以宣告緩刑2 年，以啟自
    新。
肆、應適用之法條：
  一刑事訴訟法第273 條之1 第1 項、第299 條第1 項前段。
  二刑法第320 條第1 項、第41條第1 項前段、第51條第5 款、
    第74條第1 項第1 款。
  三刑法施行法第1 條之1 第1 項、第2 項前段。
本案經檢察官江柏青到庭執行職務。
中    華    民    國   100    年    5     月    16    日
                  刑事第五庭    法  官  段奇琬
以上正本證明與原本無異。
如不服本判決應於收受判決後10日內向本院提出上訴書狀，並應
敘述具體理由；其未敘述上訴理由者，應於上訴期間屆滿後20日
內向本院補提理由書（均須按他造當事人之人數附繕本）。「切
勿逕送上級法院」。
告訴人或被害人對於本判決如有不服，而請求檢察官上訴者，其
上訴期間之計算以檢察官收受判決正本之日期為準。
                                書記官  高培馨
中    華    民    國   100    年    5     月    16    日
附錄本件論罪科刑法條全文：
中華民國刑法第320條
（普通竊盜罪、竊佔罪）
意圖為自己或第三人不法之所有，而竊取他人之動產者，為竊盜
罪，處5  年以下有期徒刑、拘役或 5 百元以下罰金。
意圖為自己或第三人不法之利益，而竊佔他人之不動產者，依前
項之規定處斷。
前二項之未遂犯罰之。